# 坏账计提方法能否转换，请教各位老师

提问人：karencw 时间：2020-03-12 08:05:21
请教一下，公司有一笔应收帐款，已用账龄分析法计提坏账准备，但发现无法收回，能否将剩余款项转用个别认定法计提坏账，是否可以操作，具体需要准备什么证据资料，准则是否允许

回答人：chenyiwei
对信用风险组合的划分需定期进行复核调整。如楼上所述，“对少数有问题的应收账款，采取个别认定法是对的”，关键是要证明其信用风险特征已经明显不同于其原所属组合中的其他应收款项，例如有明显迹象表明债务人的偿债能力已经显著恶化，确定难以收回。